【裁判字號】    89,易,1418
【裁判日期】    890712
【裁判案由】    毒品危害防制條例
【裁判全文】
臺灣板橋地方法院刑事判決                        八十九年度易字第一四一八號
    公  訴  人  臺灣板橋地方法院檢察署檢察官
    被      告  甲○○
右列被告因違反毒品危害防制條例案件，經檢察官提起公訴（八十九年度毒偵字第一
０三一、一五三六號），本院判決如左：
    主  文
甲○○連續施用第二級毒品，處有期徒刑捌月。
    事  實
一、甲○○於民國八十八年間，因違反毒品危害防制條例（即施用第二級毒品安非他
    命）案件，經本院各以八十七年度毒聲字第三四六０號及八十八年度毒聲字第六
    六０七號先後裁定送觀察、勒戒後，均因無繼續施用毒品之傾向，而經臺灣板橋
    地方法院檢察署檢察官分別於八十八年六月二十四日及同年十一月十六日以八十
    八年度偵字第一四０二八號及八十八年度毒偵字第二三七號為不起訴處分確定在
    案。詎甲○○竟另行基於施用第二級毒品安非他命之概括犯意，自八十九年一月
    初起至八十九年二月二日一時許為警查獲後採尿之前四日內某時許止，連續在臺
    北縣板橋市○○街及懷德街等地施用第二級毒品安非他命多次。嗣於八十九年一
    月二十三日二十時二十分許，在臺北縣新莊市○○○路七號三樓首次為警查獲，
    復於八十九年二月一日二十一時十分許，在同址為警查獲。甲○○因此經本院以
    八十九年度毒聲字第一七九六號裁定令入戒治處所施以強制戒治一年。
二、案經臺北縣警察局永和分局及板橋分局先後報請臺灣板橋地方法院檢察署檢察官
    偵查起訴。
    理  由
一、右揭事實，業據被告甲○○迭於警訊時、偵查中及本院審理時坦承不諱，並有臺
    北縣衛生局八十九年二月十日北縣衛六字第０六四九０號（送驗編號１５０６）
    尿液煙毒檢驗成績書及臺北縣警察局永和分局毒品案被移送者姓名及代碼對照表
    各一紙在卷可憑。被告雖供稱其最後一次施用第二級毒品安非他命之時間是八十
    九年一月二十二日云云。惟查，被告於八十九年二月一日二十一時十分許為警查
    獲後，旋於同日即八十九年二月二日一時許在臺北縣警察局板橋分局採尿送驗，
    經檢驗結果其尿液中呈甲基安非他命陽性反應，有臺北縣衛生局八十九年三月二
    十一日北縣衛六字第一四七一三號（送驗編號Ａ９０１１００）尿液煙毒檢驗成
    績書及臺北縣警察局板橋分局偵辦毒品危害防制條例案件被移送人姓名及代碼對
    照表各一紙附卷可稽。又人體吸食安非他命經尿液排出之時間，依吸食量多寡、
    人體代謝功能、吸食者之年齡及性別有所差異，惟一般而言，吸食者在九十六小
    時（即四日）內所排出之尿液均有可能被檢出，此經法務部調查局證實，並為本
    院歷來審理麻醉藥品案件為職務上所知悉，由此可知，被告確有於八十九年二月
    二日一時許為警查獲後採尿之前四日內某時許，在上址施用第二級毒品安非他命
    至明。再者，被告前因違反毒品危害防制條例案，經本院各以八十七年度毒聲字
    第三四六０號及八十八年度毒聲字第六六０七號先後裁定送觀察、勒戒後，均因
    無繼續施用毒品之傾向，而經臺灣板橋地方法院檢察署檢察官分別於八十八年六
    月二十四日及同年十一月十六日以八十八年度偵字第一四０二八號及八十八年度
    毒偵字第二三七號為不起訴處分確定在案，被告復因本件之犯行，經本院以八十
    九年度毒聲字第一七九六號裁定令入戒治處所施以強制戒治一年等情，業據被告
    於本院審理時供承在卷，並有上開不起訴處分書二份、臺灣板橋地方法院檢察署
    檢察官八十九年度聲戒字第三四二號聲請書、本院八十九年度毒聲字第一七九六
    號裁定及臺灣高等法院檢察署刑案紀錄簡覆表各一份在卷足憑。是被告三犯施用
    毒品之犯行，事證明確，堪以認定。
二、按安非他命屬中樞神經興奮劑，吸用後會引起不安、頭昏、亢進性反應、失眠、
    焦慮、譫妄、慢性中毒、精神障礙、類似精神分裂症之錯覺、幻覺、妄想及伴有
    行動與性格異常等副作用，並有輕微之成癮性，嚴重危害身心健康，而慣用者由
    於精神錯亂，更具暴力攻擊及反社會行為、自殺等傾向，後果堪慮，尤以戒解不
    易，其毒害不在煙毒之下，是以行政院衛生署於七十九年十月九日以衛署藥字第
    九０四一四二號公告，列入麻醉藥品管理條例第二條第四款所定「化學合成麻醉
    藥品類」管理，並於八十七年五月二十日經修正公佈列入毒品危害防治條例第二
    條第二項第二款之第二級毒品管理，不得非法持有及施用。
三、被告甲○○施用第二級毒品安非他命，核其所為，係犯毒品危害防制條例第十條
    第二項之罪。公訴人就被告上開自八十九年一月十一日以後起至八十九年二月二
    日一時許為警查獲後採尿之前四日內某時許止之施用第二級毒品安非他命犯行雖
    漏未起訴，本院認此部分與本案論罪科刑（即已起訴）部分有連續犯之裁判上一
    罪關係，亦為起訴之效力所及，本院應併予審理，附此明。其先後多次之犯行
    ，時間緊接，罪名相同，顯係基於概括犯意而為，應依連續犯之規定論以一罪，
    並加重其刑。被告非法持有第二級毒品安非他命之低度行為，應為施用之高度行
    為所吸收，不另論罪。爰審酌被告之品行，其前因施用第二級毒品安非他命，經
    二次送觀察、勒戒後，因均無繼續施用毒品之傾向，而均由檢察官為不起訴處分
    確定後，竟三犯本件之罪，業如前述，其施用第二級毒品安非他命，易戕害自己
    之身心，並活絡販賣毒品之非法市場，對社會造成重大之危害，被告之智識程度
    、生活狀況，其犯罪之動機、目的、手段、所生之危害及犯罪後之態度等一切情
    狀，量處如主文所示之刑，以資懲儆。
四、扣案之安非他命吸食器一個、安非他命四小包（淨重三．二七公克）及安非他命
    殘渣袋五個、分裝袋十八個、酒精燈一個、吸食器一個、電子磅秤一個，均係在
    案外人洪東安之住處查獲，有搜索扣押證明筆錄及臺北縣警察局板橋分局刑事案
    件報告書各一份附卷可稽，復據被告否認為其所有或供被告吸食安非他命所用之
    物在卷，此外，亦查無其他積極之證據足以證明係被告所有或供被告吸食安非他
    命所用之物，故不予宣告沒收或沒收銷燬，併予明。
據上論斷，應依刑事訴訟法第二百九十九條第一項前段，毒品危害防制條例第十條第
二項，刑法第十一條前段、第五十六條，判決如主文。
本案經檢察官林宏松到庭執行職務。
中      華      民      國      八十九      年    七      月    十二    日
                                      臺灣板橋地方法院刑事第一庭
                                          法  官  楊  千  儀
右正本證明與原本無異。
如不服本判決，應於判決送達後十日內，向本院提出上訴狀。
                                          書記官  王      明
中      華      民      國      八十九      年    七      月    二十    日
附錄本案論罪科刑法條全文：
毒品危害防制條例第十條
施用第一級毒品者，處六月以上五年以下有期徒刑。
施用第二級毒品者，處三年以下有期徒刑。


司法院資訊處製作；財團法人民間司法改革基金會備份。
